# 权益法后续计量时，公允价值与账面价值差额调节利润，是否需要考虑所得税

提问人：KKK_K 时间：2022-04-08 16:28:14
根据准则，权益法后续计量，计算投资收益时，应按以交割日公允价值的资产为基础计算的当期净利润按比例计提。
1 、交割日时，该公允价值与账面价值的差异，是否需要考虑递延所得税的影响？
2 、确认投资收益时，差额摊销对当期净利润的影响，是否需要考虑所得税的影响？
3 、若问题 1 回复为“是”，在计算投资收益时，对净利润的调节，是否需要考虑初始对差额确认递延所得税的影响？
谢谢各位老师~

回答人：chenyiwei
1 、对递延所得税的考虑，与购买日对非同一控制下企业合并取得子公司在合并报表层面的相关考虑类似。
2 、 3 、需考虑上述递延所得税转回影响，作为对被投资方净利润的调整因素，在此基础上测算投资收益。